# 长期股权投资发生减值后的合并抵消怎么处理啊？求高手指点

提问人：mudogen 时间：2011-03-15 16:27:05
长期股权投资发生减值后的合并抵消怎么处理啊？求高手指点

回答人：chenyiwei
可能不能如此简单地考虑。当母公司个别报表层面对子公司的长期股权投资计提减值准备时，就需要考虑：是否意味着子公司的各项非流动资产和对应于该子公司的商誉在合并报表层面也需要计提减值准备？如果需要的，是否已经足额计提？ 如果子公司的各项非流动资产和商誉原先没有计提足额的减值准备，则在合并报表层面，该项长期股权投资减值准备可能需要全部或部分转化为子公司的商誉和各项非流动资产的减值准备，以反映这些资产和商誉的可收回金额，不能简单地“冲回了之”。只有当确保合并报表层面该子公司的商誉和各项非流动资产已经足额计提减值准备的前提下，才可能有部分原先母公司个别报表层面的长期股权投资减值准备被转回。 而且，即使子公司个别报表层面对其各项非流动资产已经足额计提了减值准备，但到母公司合并报表层面，由于存在商誉的影响，以及合并报表层面该等资产、负债的计量基础可能不同于子公司自身个别报表等原因，还可能需要对子公司个别报表层面计提的减值准备进行调整的。